# 新租赁准则关于转租赁的理解

提问人：酸菜 yu 时间：2019-09-17 09:39:03
转租出租人应当基于原租赁产生的使用权资产，而不是原租赁的标的资产，对转租赁进行分类（准则第三十七条）。与根据租赁资产分类相比，根据原租赁形成的使用权资产对转租赁进行分类时，中间出租人会将更多的转租赁分类为融资租赁。
这里提到的 “中间出租人会将更多的转租赁分类为融资租赁”怎么理解？

回答人：chenyiwei
出租人区分融资租赁和经营租赁的根本标准是租赁资产所有权上的主要风险和报酬的转移情况。例如，一栋房屋使用寿命为 30 年，A首先将其租下 5年，确认 5 年期的使用权资产和租赁负债，再将其转租，转租年限占原租赁年限的90%以上。此时，如果基于租赁资产（房屋）本身来考虑，转租年限占其使用寿命的比例很小，并未将房屋所有权上的主要风险和报酬转移给转租承租人；而如果基于该使用权资产（ 5 年）来判断，则该使用权资产的所有权上主要风险和报酬已转移给转租承租人，故应将该转租认定融资租赁。
3709 、求教：权益法核算长期股权投资，经评估的评估值与账面净资产的差异怎么处理？目录